【裁判字號】    89,交上易,1531
【裁判日期】    890731
【裁判案由】    過失傷害
【裁判全文】
臺灣高等法院臺中分院刑事判決                八十九年度交上易字第一五三一號
    上  訴  人
    即  被  告  乙○○
右上訴人，因被告過失傷害案件，不服臺灣臺中地方法院，中華民國八十九年五月三
十一日第一審判決（八十九年度交自字第四號），提起上訴，本院判決如左：
    主  文
上訴駁回。
    事實及理由
一、本案經本院審理結果，認第一審判決以上訴人即被告（下稱被告）乙○○，因過
    失傷害人，處有期徒刑三月，並諭知易科罰金折算之標準為三百元折算一日，其
    認事用法及量刑並無不當，應予維持，並引用第一審判決書記載之事實、證據及
    理由（如附件）。
二、被告上訴意旨略以：被告於案發當日，自中山醫學院之醫院停車處倒車，並按其
    他人之習慣倒車後直接斜向穿越建國北路往西川二路方向行駛，並非逆向沿建國
    北路往西川二路方向行駛，適有被害人騎乘機車高速行駛，被告遂將汽車停住欲
    讓被害人之機車先行，但被害人駕駛技術生疏，因而撞上被告之汽車，被告當場
    報警請求處理，並先後多次欲與被害人家屬和解，惟未能達成和解，因而請求給
    予自新機會云云。惟查被告如何駕車於八十八年十一月二十一日上午，在臺中市
    中山醫學院之附設醫院，與被害人即自訴人甲○○所騎機車相撞之情事，業據被
    害人指訴歷歷，並有臺中市○○○道路交通事故調查報告表及現場相片四張在卷
    可稽（參見原審卷二二、六二頁），可見被告未依規定方向行駛，確係造成本件
    車禍事故原因之一，此觀被告於原審自承伊有過失，且於本院八十九年七月二十
    五日審理時坦承伊有百分之七十過失情事至明。且依證人即警員吳明長於原審證
    稱該肇事地點不能迴轉，且該路段係雙黃線，亦不能迴轉等語（參見原審卷五八
    頁），是被告辯稱伊係倒車迴轉，並非逆向行駛，且係被害人車速過快，駕駛技
    術生疏云云置辯，自難採信。
三、次查，被害人之傷勢甚重，有其所提診斷書可憑，依診斷書所載，至八十八年十
    二月七日出院共住院十七日，自訴人並於本院八十九年七月十七日調查時陳稱仍
    需手術一次，可見被害人傷勢非輕。而被告迄今所稱無法和解之原因，係被害人
    未出席調解委員會云云，惟為自訴人所否認有合法送達開會通知，且被告至本院
    審理庭仍未能提出伊可賠償之具體數額，並稱伊經濟能力不佳，請求輕判云云，
    足見被告上開所辯無法和解之原因，難以採取。是原審綜上各情，認定被告成立
    過失傷害罪，並判處有期徒刑三月，且諭知如易科罰金，以三百元折算一日，其
    認事用法自無不合，量刑至為允當，被告以上開理由，提起上訴請求輕判，自為
    無理由，應予駁回。
據上論結，應依刑事訴訟法第三百七十三條、第三百六十八條，判決如主文。
中      華      民      國    八十九     年      七     月    三十一    日
                                  臺灣高等法院臺中分院刑事第二庭
                                        審判長法  官  羅  禮  政
                                              法  官  陳  欣  安
                                              法  官  蔡  聰  明
右正本證明與原本無異。
不得上訴。
                                              書記官    瑞  芳
中      華      民      國    八十九     年      八     月      一      日
刑法第二百八十四條：
因過失傷害人者，處六月以下有期徒刑、拘役或五百元以下罰金。致重傷者，處一年
以下有期徒刑、拘役或五百元下罰金。
從事業務之人，因業務之過失傷害人者，處一年以下有期徒刑、拘役或一千元以下罰
金。致重傷者，處三年以下有期徒刑、拘役或二千元以下罰金。
                                                                        Ｃ


司法院資訊處製作；財團法人民間司法改革基金會備份。
